【裁判字號】    98,執消債更,2
【裁判日期】    990503
【裁判案由】    更生之執行
【裁判全文】
臺灣雲林地方法院民事裁定           98年度執消債更字第2號
債  務  人  乙○○
債  權  人  台北富邦商業銀行股份有限公司
法定代理人  卯○○
債  權  人  國泰世華商業銀行股份有限公司
法定代理人  己○○
債  權  人  美商花旗銀行股份有限公司
法定代理人  甲○○
債  權  人  台中商業銀行股份有限公司
法定代理人  寅○○
債  權  人  台灣新光商業銀行股份有限公司
法定代理人  丁○○
債  權  人  陽信商業銀行股份有限公司
法定代理人  子○○
債  權  人  聯邦商業銀行股份有限公司
法定代理人  戊○○
債  權  人  壬○○○○○○○○○行股份有限公司
法定代理人  辛○○
債  權  人  玉山商業銀行股份有限公司
法定代理人  丑○○
債  權  人  大眾商業銀行股份有限公司
法定代理人  癸○○
債  權  人  永豐信用卡股份有限公司
法定代理人  丙○○
債  權  人  遠東國際商業銀行股份有限公司(原債權人友邦國
            際信用卡)設臺北市大安區○○○路○段207號27樓
法定代理人  庚○○
上列當事人聲請消費者債務清理事件，本院裁定如下：
    主  文
債務人所提如附件一所示之更生方案應予認可。
債務人在未依更生條件全部履行完畢前，其生活受如附件二所示
之限制。
    理  由
一、按債務人有薪資、執行業務所得或其他固定收入，法院認更
    生方案之條件公允者，得不經債權人會議可決，逕依債務人
    之聲請或依職權以裁定認可更生方案；法院為認可之裁定時
    ，因更生方案履行之必要，對於債務人在未依更生條件全部
    履行完畢前之生活程度，得為相當之限制，消費者債務清理
    條例第64條第1項、第62條第2項分別定有明文。
二、查本件債務人聲請更生，前經本院97年度消債更字第121 號
    裁定開始更生程序在案，有上開裁定1 份在卷可參，又債務
    人現任職太盛餐飲事業有限公司，此有債務人提出之在職證
    明1 紙附卷可稽。而依債務人所提自民國（下同）98年9 月
    起至99年1 月止之薪資明細所載，其平均每月薪資為23,965
    元，其確有薪資之固定收入。
三、再依債務人提出之財產及收入狀況說明書所示，其陳報每月
    支出總額為25,805元，其中支出細項含生活雜項開支1,600
    元、交通費3,000 元、醫療費5,850 元、膳食費5,850 元、
    水電瓦斯費1,360 元、房租9,000 元、教育費及扶養費
    3,195 元。惟本院審認債務人既聲請更生，自應學習儉樸生
    活，撙節支出，參酌內政部公布之99年度臺北縣每人每月最
    低生活費用標準，債務人個人每月生活費用應以10,792元為
    適當。又債務人有子女二名（各為86年、87年出生），應由
    其與配偶各依其經濟能力分擔扶養義務，以財政部公告98年
    度扶養免稅額每人每年82,000元（平均每人每月為6,833 元
    ）為參考數據，債務人雖陳報教育費及扶養費每月僅須
    3,195 元，惟從債務人之財產之及收狀況說明書陳報情形觀
    察，債務人顯誤將部分子女扶養費納入家庭生活費用中，故
    每月扶養費酌留6,833 元應為合適。則債務人應撙節每月總
    支出於17,625元內始為必要且適當。
四、復觀諸債務人所提如附件一所示之更生方案，其條件以每月
    清償8,000 元，共96期。以債務人上開每月平均收入23,965
    元清償更生方案每月應清償金額8,000 元，僅餘15,965元。
    該所餘可資自由處分之金額雖不敷支應上開每月必要總支出
    17,625元，惟本院審酌該不足差額僅1,660 元，且審視債務
    人所提薪資明細表所載，債務人於98年12月該月薪資為
    25,032 元 ，即較他月增加加班費2,032 元，以該加班費數
    則可彌補不足差額，可見債務人非無能力履行該更生方案，
    其自應努力謀求經濟生活之改善。末查債務人原任職永聖興
    實業有限公司，勞保局被保險人資料所載勞保投保薪資為
    33,000元（聲請更生時，債務人提出該公司開立之薪資證明
    ，97年3 月、4 月、5 月薪資各為43,200元、45,000元、
    41,400元）。而債務人於98年9 月另覓現職，目前薪資僅
    23,965元，本院自有查明債務人是否無故減低收入來源以獲
    取較低還款金額更生方案之認可。查債務人於99年3 月17日
    到院陳稱，其自原任職之永聖興實業有限公司離職，原因乃
    該公司業已經營不善而停業，經本院職權向勞工保險局函查
    ，該局函覆永聖興實業有限公司自97年11、12月開始即有積
    欠勞保滯納金、勞工保險費等記錄；且經本院向該公司為函
    查，該通知未獲會晤應受送達人而寄存於新海派出所，此有
    勞工保險局保財欠字第09960044410 號函及送達證書各1 紙
    附卷可參，堪信債務人陳述應為屬實，其係非自願性原因失
    業致另覓現職，並非無故減低收入來源之情形。是以，經核
    如附件一所示之更生方案尚屬公允、適當、可行，且無同條
    例第63條所定不應認可之消極事由存在，故不經債權人會議
    可決，予以認可該更生方案，另並依上開規定，就債務人在
    未依更生條件全部履行完畢前之生活程度，裁定為相當之限
    制，爰裁定如主文。
五、如不服本裁定，應於本裁定送達後10日內，以書狀向本院司
    法事務官提出異議。
中    華    民    國    99    年    5     月    3     日
              民事執行處    司法事務官  汪俊賢
附件一：
┌─────────────────────────────────────┐
│更生方案內容                                                              │
├─────────────────────────────────────┤
│1.債務人應自本裁定確定後翌月15日開始履行更生方案。                        │
│2.債務人應依如下分配表所示債權數額及每期可分配金額，主動於每月15日向債權人│
│  為清償，以每月為一期，每期清償新臺幣8,000 元，分8 年計96期。            │
│3.債務人如連續二期未按期清償者，未到期之部分視為全部到期。                │
│4.債務總金額：新臺幣1,618,940 元。                                        │
│5.清償總金額：新臺幣768,000元。                                           │
│6.清償比例：47.44%。                                                      │
├─────────────────────────────────────┤
│更生清償分配表                                              （新臺幣／元）│
├───────────────┬──────┬──────┬───────┤
│         債  權  人           │  債權金額  │  債權比例  │每期可分配金額│
├───────────────┼──────┼──────┼───────┤
│陽信商業銀行股份有限公司      │   105,892  │    6.54%   │      523     │
├───────────────┼──────┼──────┼───────┤
│美商花旗銀行股份有限公司      │    55,879  │    3.45%   │      276     │
├───────────────┼──────┼──────┼───────┤
│台中商業銀行股份有限公司      │   287,917  │   17.78%   │     1,423    │
├───────────────┼──────┼──────┼───────┤
│香港商香港匯豐銀行股份有限公司│   177,297  │   10.95%   │      876     │
├───────────────┼──────┼──────┼───────┤
│國泰世華商業銀行股份有限公司  │   205,885  │   12.72%   │     1,017    │
├───────────────┼──────┼──────┼───────┤
│聯邦商業銀行股份有限公司      │   110,037  │    6.80%   │      544     │
├───────────────┼──────┼──────┼───────┤
│玉山商業銀行股份有限公司      │    88,186  │    5.45%   │      436     │
├───────────────┼──────┼──────┼───────┤
│臺灣新光商業銀行股份有限公司  │   108,075  │    6.68%   │      534     │
├───────────────┼──────┼──────┼───────┤
│大眾商業銀行股份有限公司      │     1,605  │    0.10%   │       8      │
├───────────────┼──────┼──────┼───────┤
│永豐商業銀行股份有限公司      │    35,212  │    2.17%   │      174     │
├───────────────┼──────┼──────┼───────┤
│遠東國際商業銀行股份有限公司  │   279,414  │   17.26%   │     1,381    │
├───────────────┼──────┼──────┼───────┤
│台北富邦商業銀行股份有限公司  │   163,541  │   10.10%   │      808     │
├───────────────┼──────┼──────┼───────┤
│          合    計            │  1,618,940 │    100%    │     8,000    │
└───────────────┴──────┴──────┴───────┘
附件二：
1、不得為奢侈、浪費之行為。
2、不得為賭博或其他投機行為。
3、不得為金錢借貸之行為。
4、不得為購買不動產之行為。
5、不得搭乘計程車、高速鐵路、飛行器、輪船及住宿四星級以
   上飯店之行為。但因職務所需且由任職機關或團體支付者不
   在此限。
6、不得從事國外遊學或出國旅遊等消費活動。
7、不得為投資金融商品（如股票、基金等）之相關行為。
8、不得駕駛超過50萬元以上之車輛。但因營業謀生必要者，不
   在此限。
9、每月日常生活支出不得逾政府公告當年度各縣市最低生活標
   準。
10、每人每月房屋租金不得逾4,000 元，每戶每月不得逾10,000
    元。但有正當理由者，不在此限。
11、除維持生計之必要外，不得購買或消費10,000元以上之商品
    或服務。
12、每月應製作收入支出帳目明細並保留收據或憑證，以供法院
    定期查核。

司法院資訊處製作；財團法人民間司法改革基金會備份。
